【裁判字號】    97,審簡上,29
【裁判日期】    971118
【裁判案由】    竊盜
【裁判全文】
臺灣士林地方法院刑事判決            97年度審簡上字第29號
上  訴  人
即  被  告  乙○○
上列上訴人即被告因竊盜案件，不服本院士林簡易庭於中華民國
97年8 月20日所為97年度士簡字第1201號第一審刑事簡易判決（
聲請簡易判決處刑案號：臺灣士林地方法院檢察署97年度偵字第
9664號），提起上訴，本院管轄第二審之合議庭判決如下：
    主  文
原判決撤銷。
乙○○竊盜，累犯，處罰金新臺幣壹萬元，如易服勞役，以新臺
幣壹仟元折算壹日
    事  實
一、乙○○曾於民國90年間，因違反毒品危害防制條例案件，經
    本院於90年9 月28日以90年度訴字第388 號判決處有期徒刑
    8 月、7 月，應執行有期徒刑1 年2 月確定，嗣於92年8 月
    13日縮刑期滿執行完畢，猶不知悛悔，復因血糖值過低，意
    圖為自己不法之所有，於97年7 月16日下午2 時10分許，在
    臺北市○○區○○路1 段128 號大潤發流通事業股份有限公
    司（下稱大潤發公司）之「大潤發一館」賣場內，徒手竊取
    該賣場陳列架上之「日邦牛奶糖」1 包，得手後即予拆封食
    用，並將剩餘之牛奶糖藏匿於褲袋內，以規避結帳，嗣經大
    潤發公司安管人員甲○○發覺後報警查獲。
二、案經臺北市政府警察局士林分局報告臺灣士林地方法院檢察
    署檢察官偵查後聲請簡易判決處刑。
    理  由
一、公訴人及被告乙○○對於下列證據方法之證據能力，於本院
    審理時均表示無意見而默示同意有證據能力，本院審酌該等
    言詞陳述及書面陳述作成時之情況，並無不宜作為證據之情
    事，依刑事訴訟法第159 條之5 之規定，均認有證據能力，
    合先敘明。
二、上開犯罪事實，業據上訴人即被告乙○○於警詢及本院審理
    時供承不諱，核與證人甲○○在警詢中之證述相符，並有物
    品發還領據1 紙、遭竊牛奶糖相片1 張在卷可佐，堪認被告
    自白與事實相符，本件事證明確，被告犯行洵堪認定，應依
    法論科。
三、核被告所為，係犯刑法第320 條第1 項之普通竊盜罪。又被
    告有事實欄所載前科執行情形，此有臺灣高等法院被告前案
    紀錄表在卷可憑，其於前案有期徒刑執行完畢後5 年內，故
    意再犯有期徒刑以上之本罪，為累犯，應依法加重其刑。原
    審認被告乙○○罪證明確，而依法量處被告有期徒刑3 月，
    並諭知如易科罰金以新臺幣（下同）1,000 元折算壹日之折
    算標準，固非無見。然刑事審判之量刑，在於實現刑罰權之
    分配的正義，故法院對有罪之被告科刑，應符合罪刑相當原
    則，使罰當其罪，以契合人民之法律感情，此所以刑法第57
    條明定科刑時應審酌一切情狀，尤應注意該條所列各款情形
    ，以為科刑輕重之標準。查本件被告所竊得「日邦牛奶糖」
    1 包標價僅55元，價值甚低，且被告犯罪當時係因血糖值偏
    低導致頭暈，亟需補充糖份，一時失慮而為本件犯行，原審
    未審酌上情，逕予量處被告有期徒刑3 月之刑責，參之上情
    ，失之過重，不符罪刑相當之原則；又原審判決引用聲請簡
    易判決處刑書所載前案執行完畢之時間為97年8 月31日，亦
    有不合；上訴人上訴意旨以原審量刑過重指摘原判決不當，
    請求撤銷更為適當合法之判決，為有理由，且原判決又有上
    述可議之處，自應由本院依法予以撤銷改判。爰審酌被告上
    開犯罪之動機、目的、竊盜之手段、所生之危害非鉅，及其
    事後已坦承犯行，並由告訴代理人周弘毅代告訴人表示願原
    諒被告，盼給予其自新機會（參見本院卷第30頁）等一切情
    狀，量處如主文第2 項所示之刑，並諭知易服勞役之折算標
    準，以資懲儆。
據上論斷，應依刑事訴訟法第455 條之1 第1 項、第3 項、第36
9 條第1 項前段、第364 條、第299 條第1 項前段，刑法第320
條第1 項、第47條第1 項、第42條第3 項，刑法施行法第1 條之
1 第1 項、第2 項前段，判決如主文。
本案經檢察官游儒倡到庭執行職務。
中    華    民    國    97    年    11    月    18    日
                  刑事第一庭審判長法  官  洪英花
                                  法  官  王沛雷
                                  法  官  雷雯華
以上正本證明與原本無異。
本件不得上訴。
                                  書記官  陳如玲
中    華    民    國    97    年    11    月    18    日
本案論罪科刑法條全文：
刑法第320條第1項
意圖為自己或第三人不法之所有，而竊取他人之動產者，為竊盜
罪，處5 年以下有期徒刑、拘役或5 百元以下罰金。


司法院資訊處製作；財團法人民間司法改革基金會備份。
